【裁判字號】    98,上訴,171
【裁判日期】    980415
【裁判案由】    毒品危害防制條例
【裁判全文】
臺灣高等法院臺南分院刑事判決    98年度上訴字第171號
上  訴  人
即  被  告  甲○○
上列上訴人因違反毒品危害防制條例案件，不服臺灣臺南地方法
院97年度訴字第2045號中華民國97年12月30日第一審判決（起訴
案號：臺灣臺南地方法院檢察署97年度毒偵字第2797號），提起
上訴，本院判決如下：
    主  文
上訴駁回。
    理  由
一、按刑事訴訟法第三百五十條、第三百六十一條、第三百六十
    二條、第三百六十七條規定，不服地方法院之第一審判決而
    上訴者，須提出上訴書狀，並應敘述具體理由，此為上訴必
    備之程式；如所提之書狀未敘述上訴理由，或僅曾以言詞陳
    述上訴理由者，均應於上訴期間屆滿後二十日內補提理由書
    於第一審法院。第一審法院經形式審查，認逾期未補提上訴
    理由者，應定期間先命補正；逾期未補正者，為上訴不合法
    律上之程式，應以裁定駁回。倘已提出上訴理由，但所提非
    屬具體理由者，則由第二審法院以上訴不合法律上之程式，
    判決駁回。而所謂具體理由，必係依據卷內既有訴訟資料或
    提出新事證，指摘或表明第一審判決有何採證、認事、用法
    或量刑等足以影響判決本旨之不當或違法，而構成應予撤銷
    之具體事由，始克當之（例如：依憑證據法則具體指出所採
    證據何以不具證據能力，或依憑卷證資料，明確指出所為證
    據證明力之判斷如何違背經驗、論理法則）；倘僅泛言原判
    決認定事實錯誤、違背法令、採証違法、判決不公、量刑失
    之過重或輕縱，而未依上揭意旨指出具體事由，或形式上雖
    已指出具體事由，然該事由縱使屬實，亦不足以認為原判決
    有何不當或違法者（例如：對不具有調查必要性之證據，法
    院未依聲請調查亦未說明理由，或援用證據不當，但除去該
    證據仍應為同一事實之認定），皆難謂係具體理由，而應認
    其上訴為不合法律上之程式（最高法院九十七年台上字第八
    九二號判決、九十七年台上字第三二六七號判決意旨及法院
    辦理刑事訴訟案件應行注意事項第一六二點參照）。
二、本件上訴意旨略以：
    上訴人即被告甲○○犯後已深自悔悟，於97年1月15日服刑
    完後，為了確切遠離毒害，而積極找尋工作，並主動參加美
    沙酮治療；且於工作期間，除了上下班正常，更為了讓女兒
    重新復學，公休日亦捨不得休息，只為了多賺取一些微薄薪
    資，以改善家庭困境。雖在此期間，一度不堪誘惑而二度吸
    食毒品，但被告真的每日積極、認真在為擁有重新開始的人
    生而努力，每天除了上下班外，甚少外出，好不容易工作及
    家庭已逐漸穩定下來，讓女兒得以復學，被告真的需要法官
    鼓勵及給予自新機會；又被告並非無所事事終日以毒品為生
    活無法自主的毒癮者，出監後一切生活作息，都非常規律。
    懇請法官調閱被告的上班打卡記錄、喝美沙酮的紀錄，並傳
    喚被告之親人、老闆、同事，即可知曉此情。被告已有年歲
    ，很希望能在有生之年為國家社會盡一點心力，如再次入獄
    ，出獄後恐難再找尋工作，家庭也會因此再度支離破碎，女
    兒因此面臨再度失學，被告好不容易獲得同事及親人之肯定
    ，懇請鈞院憐憫被告積極的戒毒、被告並非濫用毒品無法克
    制毒癮者，爰請鈞院給予最後一次自新之機會，被告必謹記
    教訓，不再偷食毒品，如有再犯，願受重刑等語。
三、經查：本件上訴人即被告甲○○雖已敘述上訴理由，但其上
    訴理由，僅泛以犯後態度、工作、家庭等因素，請求本院撤
    銷原判決，給予被告自新之機會，惟原審判決已於理由欄中
    詳敘其調查、取捨証據之結果及憑以認定被告罪刑成立之心
    証理由，從形式上觀察，原判決並無認定事實錯誤、或違背
    法令之情形可言。又原審於量刑時已並審酌「被告前有多次
    施用毒品前科，竟仍不知悔改而再施用毒品，顯見其意志不
    堅，迄未能記取教訓，再犯本案，顯未因前所受之觀察、勒
    戒及強制戒治處分或刑罰之執行而知所警惕，復參酌其所犯
    施用毒品行為係戕害自己身心健康，尚未嚴重破壞社會秩序
    、侵害他人權益，及其犯罪後坦承犯行，應知悔悟，現於醫
    院服用美沙酮進行替代療法，非無戒毒之意向等一切情狀」
    ，量處有期徒刑八月，顯已考量被告犯後態度等情；又施用
    第一級毒品罪之法定刑為「六月以上五年以下有期徒刑」，
    而被告曾有違反毒品危害防制條例等前科，係屬累犯，原判
    決依累犯加重其刑之規定，所宣告如上揭之刑，亦無量刑過
    重之違誤。乃被告甲○○未依據卷內既有訴訟資料或提出新
    事證，具體指摘或表明第一審判決有何認事採證不當或違法
    之事由，而以上開理由指稱原判決不當，揆諸前開說明，其
    上訴理由，自難謂係具體理由。是上訴人即被告甲○○之上
    訴顯不合法律上之程式，爰依刑事訴訟法第三百六十七條前
    段之規定，駁回其上訴，並不經言詞辯論為之。
四、據上論斷，應依刑事訴訟法第三百六十七條前段、第三百七
    十二條，判決如主文。
中    華    民    國    98    年    4     月    15    日
                  刑事第四庭    審判長法  官  吳志誠
                                      法  官  羅心芳
                                      法  官  陳珍如
以上正本證明與原本無異。
如不服本判決應於收受送達後10日內向本院提出上訴書狀，其未
敘述上訴理由者，並得於提起上訴後10日內向本院補提理由書（
均須按他造當事人之人數附繕本）「切勿逕送上級法院」。
                                      書記官  岑  玢
中    華    民    國    98    年    4     月    15    日
附錄論罪科刑法條：
毒品危害防制條例第10條第1項
施用第一級毒品者，處 6 月以上 5 年以下有期徒刑。


司法院資訊處製作；財團法人民間司法改革基金會備份。
